---
title : "Parametrisation du model à partir de Forceeps"
date : "11/2023"
---

```{r setup, include=FALSE}
knitr::opts_chunk$set(echo = TRUE)
```

```{r}
source("Fonctions.R")
```

## Original parameters and dynamic of the theoretical model

Classes de taille en dbh (cm):
- 0-22.5 cm
- 22.5-67.5 cm
- 67.5 cm et plus

Ce qui donne comme surface terrière : (pi * dbh^2/4)
- ((0+0.225)/2)^2 * pi/4 = 0.01 m2
- ((0.225+0.675)/2)^2 * pi/4 = 0.16 m2
- ((0.675+1.50)/2)^2 * pi/4 = 0.9

```{r}
basal_area = c(0.01, 0.16, 0.9)
L_sp = c(3,3,3,2,3,3)

Volume = data.frame(
    Sapin = c(0.01, 0.18, 0.9),
    Epicea = c(0.01, 0.18, 0.9),
    Hetre = c(0.01, 0.18, 0.9),
    Chene = c(0.01, 0.18, 0.9),
    Pin = c(0.01, 0.18, 0.9),
    Bouleau = c(0.01, 0.18, 0.9))
```

# Parameters directly extracted from litterature/Forceeps equations

## Mortality 

Defined in Forceeps as the inverse of the tree life expectancy with a factor c = 4.605
It gives : m = c/A_max

```{r}
mortality_table <- data.frame(Species = c("Sapin", "Epicea", "Pin", "Bouleau", "Hetre", "Chene"),
    Amax = c(366, 150, 400, 300, 200, 600)) %>% mutate(
    mortality = 4.605/Amax)
```

## Growth

```{r}
growth <- function(d, Hmax, g, s){
    b = 1.37
    bmax = Hmax - 1.37
    h <- b + (Hmax-b) * (1 - exp(-(s * d)/(Hmax - b)))
    G = g * (d * (1 - h/Hmax))/(2 * Hmax - bmax * exp(((-s * d)/bmax) * (2+(-s * d)/bmax)))
    return(G)
}
Hmax = 50
g = 350
s = 75
Growth_table <- data.frame(V1 = growth(seq(0, 0.7, 0.01))) %>% cbind(species = "Sapin")
Hmax = 48
g = 355
s = 83
Growth_table <-  Growth_table %>% rbind(data.frame(V1 = growth(seq(0, 0.7, 0.01))) %>% cbind(species = "Epicea"))
Hmax = 35
g = 150
s = 58
Growth_table <- Growth_table %>% rbind(data.frame(V1 = growth(seq(0, 0.7, 0.01))) %>% cbind(species = "Pin"))
Hmax = 20
g = 278
s = 103
Growth_table <- Growth_table %>% rbind(data.frame(V1 = growth(seq(0, 0.7, 0.01))) %>% cbind(species = "Bouleau"))
Hmax = 50
g = 260
s = 76
Growth_table <- Growth_table %>% rbind(data.frame(V1 = growth(seq(0, 0.7, 0.01))) %>% cbind(species = "Hetre"))
Hmax = 35
g = 146
s = 60
Growth_table <- Growth_table %>% rbind(data.frame(V1 = growth(seq(0, 0.7, 0.01))) %>% cbind(species = "Chene"))
colnames(Growth_table) <- c("V1", "species")
Growth_table$x = seq(0, 0.7, 0.01)
# virer bouleau plus grand que 0.3
Growth_table <- Growth_table %>% filter(!(species == "Bouleau" & x > 0.3)) %>%
    # nom latins
    mutate(species = case_when(species == "Sapin" ~ "Abies alba",
    species == "Epicea" ~ "Picea abies", species == "Pin" ~ "Pinus sylvestris",
    species == "Bouleau" ~ "Betula pendula", species == "Hetre" ~ "Fagus sylvatica",
    species == "Chene" ~ "Quercus pubescens"))
ggplot(Growth_table, aes(x = x * 100, y = V1, color = species)) +
    geom_line() +
    theme_bw() +
    # ligne vertical à 0.13
    geom_vline(xintercept = 11.25, linetype = "dashed") +
    # et à 0.47
    geom_vline(xintercept = 47.5, linetype = "dashed") +
    ylim(0,2) +
    labs(x = "Diameter(cm)", y = "Growth(cm)", color = "Species")

# tableau avec les valeurs de growth1 et growth2 pour chaque espèce
growth1 <- c(growth(0.1125, 50, 350, 75), growth(0.1125, 48, 355, 83), growth(0.1125, 35, 150, 58), growth(0.1125, 20, 278, 103), growth(0.1125, 50, 260, 76), growth(0.1125, 35, 146, 60))
growth2 <- c(growth(0.475, 50, 350, 75), growth(0.475, 48, 355, 83), growth(0.475, 35, 150, 58), growth(0.475, 20, 278, 103), growth(0.475, 50, 260, 76), growth(0.475, 35, 146, 60))
species = c("Abies alba", "Picea abies", "Pinus sylvestris", "Betula pendula", "Fagus sylvatica", "Quercus pubescens")
growth_table <- data.frame(species, growth1, growth2) %>% arrange(species)

growth_table %>% mutate(proba_tansi1 = growth1/22.5, proba_tansi2 = growth2/45)
```


# Climate

```{r}
# climate
climate <- read.table("forceps.constantclimate.Bern")
colnames(climate) <- c("date", "month", "tmean", "tmin", "tmax", "sumPrec", "nbRainyDays")

library(tidyverse)

ggplot(climate %>% filter(date < 301) %>% group_by(date) %>% summarise(tmin = min(tmean), tmax = max(tmean), tmean = mean(tmean)) %>% pivot_longer(cols = c("tmin", "tmax", "tmean"), names_to = "variable", values_to = "value"),
    aes(x = date, y = value, color = variable)) +
    geom_line() +
    theme_bw() +
    labs(x = "Time (year)", y = "Temperature (°C)", color = "Temperature", title = "Temperature evolution for our simulation time") +
    # rename the legend label individual
    scale_color_discrete(labels = c("Minimum", "Maximum", "Mean", "Sum")) +
    # don't show the legend
    theme(legend.position = "none") +


# prec

ggplot(climate %>% filter(date < 301) %>% group_by(date) %>% summarise(minPrec = min(sumPrec), maxPrec = max(sumPrec), meanPrec = mean(sumPrec), sumPrec = sum(sumPrec)) %>% pivot_longer(cols = c("minPrec", "maxPrec", "meanPrec", "sumPrec"), names_to = "variable", values_to = "value"),
    aes(x = date, y = value, color = variable)) +
    geom_line() +
    theme_bw() +
    labs(x = "Time (year)", y = "Precipitation (mm)", color = "", title = "Precipitation evolution for our simulation time") +
    # rename the legend label individual
    scale_color_discrete(labels = c("Minimum", "Maximum", "Mean", "Sum"))
```


# Data from Forceeps

0 : Sapin
2 : Epicea
13 : Bouleau
17 : Hetre
22 : Chene
5 : Pin

```{r}
import_forceps <- function(init){
    forceps <- readRDS(paste0("all_simul_", init,".rds"))
    colnames(forceps) <- c("time", "species", "layer", "forceeps", "association")
    forceps <- forceps %>%
        mutate(species = case_when(species == 0 ~ "Sapin", species == 2 ~ "Epicea", species == 5 ~ "Pin",
        species == 13 ~ "Bouleau", species == 17 ~ "Hetre", species == 22 ~ "Chene"))
    forceps <- forceps %>% mutate(association = case_when(
        association == "0_2" ~ "Sapin_Epicea",
        association == "0_5" ~ "Sapin_Pin",
        association == "0_13" ~ "Sapin_Bouleau",
        association == "0_17" ~ "Sapin_Hetre",
        association == "0_22" ~ "Sapin_Chene",
        association == "2_5" ~ "Epicea_Pin",
        association == "2_13" ~ "Epicea_Bouleau",
        association == "2_17" ~ "Epicea_Hetre",
        association == "2_22" ~ "Epicea_Chene",
        association == "5_13" ~ "Pin_Bouleau",
        association == "5_17" ~ "Pin_Hetre",
        association == "5_22" ~ "Pin_Chene",
        association == "13_17" ~ "Bouleau_Hetre",
        association == "13_22" ~ "Bouleau_Chene",
        association == "17_22" ~ "Hetre_Chene",
        association == "0" ~ "Sapin",
        association == "2" ~ "Epicea",
        association == "5" ~ "Pin",
        association == "13" ~ "Bouleau",
        association == "17" ~ "Hetre",
        association == "22" ~ "Chene")) #%>%
        #filter(!(association %in% c("Sapin", "Sapin_Epicea", "Sapin_Pin", "Sapin_Bouleau", "Sapin_Hetre", "Sapin_Chene")))
    # ra#jouter tous les layers pour les espèces qui ne sont pas dans toutes les layers, 
    # et remplir avec 0
    forceps <- forceps %>% group_by(time, species, association) %>% complete(layer = 1:3, fill = list(forceeps = 0))
    forceps <- forceps %>% filter(time < 301)
    return(forceps)
}

forceps <- import_forceps("50")
# organiser l'ordre des espèces
forceps_10 <- forceps_10 %>% mutate(association = factor(association, levels = c("Sapin", "Epicea", "Pin", "Bouleau", "Hetre", "Chene",
"Sapin_Epicea", "Sapin_Pin", "Sapin_Bouleau", "Sapin_Hetre", "Sapin_Chene", "Epicea_Pin", "Epicea_Bouleau",
"Epicea_Hetre", "Epicea_Chene", "Pin_Bouleau", "Pin_Hetre", "Pin_Chene", "Bouleau_Hetre", "Bouleau_Chene",
"Hetre_Chene")))
# organiser l'ordre des layers
forceps_10 <- forceps_10 %>% mutate(layer = factor(layer, levels = c("3", "2", "1")))
forceps_50 <- import_forceps("50")
```

```{r}
ggplot(forceps %>% filter((association %in% c("Sapin", "Epicea", "Pin", "Bouleau", "Hetre", "Chene")))) +
    geom_line(aes(x = time, y = forceeps, linetype = factor(layer), color = species)) +
    facet_wrap(~ association) +
    # manual linetype
    scale_linetype_manual(values = c("solid", "dashed", "dotted")) +
    theme_bw() +
    labs(x = "Time (year)", y = "Nb of trees", color = "Species", linetype = "Layer")
```

# Optimisation

```{r}
min_fun <- function(Param){
    LCg = Param[1]
    LCb = Param[2]
    LCm = Param[3]

    coefficients <- data.frame(
        growth1 = c(0.5, 0.5, 0.29, 0.5, 0.37, 0.28),
        growth2 = c(0.96, 0.9, 0.53, 0, 0.71, 0.5),
        birth = c(60, 60, 60, 60, 60, 60),
        mortality = c(0.0013, 0.015, 0.023, 0.031, 0.012, 0.008),
        LC_growth = LCg * c(1, 5, 9, 9, 1, 8),
        LC_birth = LCb * c(3, 5, 3, 7, 3, 7),
        LC_mortality = LCm * c(1, 5, 9, 9, 1, 8)
    )
    rownames(coefficients) <- c("Sapin", "Epicea", "Pin", "Bouleau", "Hetre", "Chene")
    colnames(coefficients) <- c("growth1", "growth2", "birth", "mortality", "LC_growth", "LC_birth", "LC_mortality")
    forest <- data.frame()
    for(sp in list("Sapin", "Epicea", "Pin", "Bouleau", "Hetre", "Chene", "Sapin_Epicea",
    c("Sapin","Pin"), c("Sapin","Bouleau"), c("Sapin","Hetre"), c("Sapin","Chene"), c("Epicea","Pin"), c("Epicea","Bouleau"),
    c("Epicea","Hetre"), c("Epicea","Chene"), c("Pin","Bouleau"), c("Pin","Hetre"), c("Pin","Chene"), c("Bouleau","Hetre"),
    c("Bouleau","Chene"), c("Hetre","Chene"))){
        density = matrix(100, nrow = 3, ncol = length(sp))
        colnames(density) <- sp
        forest_n <- simul_forest_fast(coefficients, density, T = 300)  %>%
            cbind(association = paste0(sp, collapse = "_"))
        forest <- forest %>% rbind(forest_n)
    }
    forest <- forest %>% left_join(forceps, by = c("time", "layer", "species", "association"))
    dist = (forest$nb_trees - forest$forceeps)^2 %>% sum(na.rm = TRUE)
    print(dist)
    return(min(10^200, dist))
}

par =  c(0.0016, 0.0038, 0.001)
min_fun(par)
```

```{r}
# nombre de coeur
library(optimParallel)
time = Sys.time()
# make cluster
cl <- makeCluster(8)
clusterExport(cl, c("min_fun", "forceps", "simul_forest", "par", "forest_new", "basal_area","L_sp"))
clusterEvalQ(cl, library("tidyverse"))
result <- optimParallel(
    c(0.01, 0.01, 0.01),
    min_fun,
    lower = c(0, 0, 0),
    upper = c(0.2, 0.2 , 0.2),
    method = "L-BFGS-B",
    control = list(maxit = 100), parallel = list(cl = cl))
stopCluster(cl)
result
print(Sys.time() - time)
```

```{r}
# 0.001795596 0.004039088 0.024589931 dist = 186051160
# 0.0002892997 0.0030908340 0.0185549158 dis = 185172820
LCg = 0.0018
LCb = 0.004
LCm = 0.025
coefficients <- data.frame(
    growth1 = c(0.5, 0.5, 0.29, 0.5, 0.37, 0.28),
    growth2 = c(0.96, 0.9, 0.53, 0, 0.71, 0.5),
    birth = c(60, 60, 60, 60, 60, 60),
    mortality = c(0.0013, 0.015, 0.023, 0.031, 0.012, 0.008),
    LC_growth = LCg * c(1, 5, 9, 9, 1, 8),
    LC_birth = LCb * c(3, 5, 3, 7, 3, 7),
    LC_mortality = LCm * c(1, 5, 9, 9, 1, 8)
)
rownames(coefficients) <- c("Sapin", "Epicea", "Pin", "Bouleau", "Hetre", "Chene")
colnames(coefficients) <- c("growth1","growth2", "birth", "mortality", "LC_growth", "LC_birth", "LC_mortality")
```

```{r}
graph_forest(Simple_simul(coefficients, unif_is = 100, N_layers = 3, species_selection = c("Chene"), T = 300)) +
    geom_line(data = forceps %>% filter(association == "Chene"), aes(x = time, y = forceeps, linetype = factor(layer)), color = "black") +
    ylim(0, 600) +
graph_forest(Simple_simul(coefficients, unif_is = 100, N_layers = 3, species_selection = c("Pin"), T = 300)) +
    geom_line(data = forceps %>% filter(association == "Pin"), aes(x = time, y = forceeps, linetype = factor(layer)), color = "black") +
    ylim(0, 600) +
graph_forest(Simple_simul(coefficients, unif_is = 100, N_layers = 3, species_selection = c("Hetre"), T = 300)) +
    geom_line(data = forceps %>% filter(association == "Hetre"), aes(x = time, y = forceeps, linetype = factor(layer)), color = "black") +
    ylim(0, 600) +
graph_forest(Simple_simul(coefficients, unif_is = 100, N_layers = 3, species_selection = c("Epicea"), T = 300)) +
    geom_line(data = forceps %>% filter(association == "Epicea"), aes(x = time, y = forceeps, linetype = factor(layer)), color = "black") +
    ylim(0, 600) +
graph_forest(Simple_simul(coefficients, unif_is = 100, N_layers = 3, species_selection = c("Sapin"), T = 300)) +
    geom_line(data = forceps %>% filter(association == "Sapin"), aes(x = time, y = forceeps, linetype = factor(layer)), color = "black") +
    ylim(0, 600) +
graph_forest(Simple_simul(coefficients, unif_is = 100, N_layers = 3, species_selection = c("Bouleau"), T = 300)) +
    geom_line(data = forceps %>% filter(association == "Bouleau"), aes(x = time, y = forceeps, linetype = factor(layer)), color = "black") +
    ylim(0, 600)

```

```{r}
graph_forest(Simple_simul(coefficients,unif_is = 10, N_layers = 3, species_selection = c("Bouleau", "Chene"), T = 300)) +
    geom_line(data = forceps %>% filter(association == "Bouleau_Chene"), aes(x = time, y = forceeps, linetype = factor(layer)), color = "black") +
    facet_grid(species~.) +
    ylim(0,500) +
graph_forest(Simple_simul(coefficients,unif_is = 10, N_layers = 3, species_selection = c("Pin", "Chene"), T = 300)) +
    geom_line(data = forceps %>% filter(association == "Pin_Chene"), aes(x = time, y = forceeps, linetype = factor(layer)), color = "black") +
    facet_grid(species~.) +
    ylim(0,500) +
graph_forest(Simple_simul(coefficients,unif_is = 10, N_layers = 3, species_selection = c("Pin", "Hetre"), T = 300)) +
    geom_line(data = forceps %>% filter(association == "Pin_Hetre"), aes(x = time, y = forceeps, linetype = factor(layer)), color = "black") +
    facet_grid(species~.) +
    ylim(0,500) +
graph_forest(Simple_simul(coefficients,unif_is = 10, N_layers = 3, species_selection = c("Bouleau", "Hetre"), T = 300)) +
    geom_line(data = forceps %>% filter(association == "Bouleau_Hetre"), aes(x = time, y = forceeps, linetype = factor(layer)), color = "black") +
    facet_grid(species~.) +
    ylim(0,500)
```

# Simulation Foret

```{r}
ggplot(multi_sim(N_layers = 3, T = 200, min = 50), aes(x = time, y = Density, color = Species, linetype = factor(layer))) +
        geom_line() +
        #scale_linetype_manual(values = c("solid", "dotted")) +
        theme_bw() +
        facet_wrap(~ paste0(association1, "_", association2)) +
        labs(x = "Temps", y = "Densité") +
        ylim(0,400)
```

```{r}
multi_sim_unique <- function(min = 0, T = 200, N_layers = 2){
    # Simulate a lot of forest with different mixture and initial states
    all_sp <- list("Sapin", "Chene", "Hetre", "Bouleau", "Pin", "Epicea")
    EI = matrix(min, nrow = N_layers, ncol = 1) %>% data.frame()
    
    forest <- data.frame()
    for (i in 1:length(all_sp)){
        init = EI
        colnames(init) <- all_sp[[i]]
        forest <- forest %>% 
            rbind(cbind(simul_forest(coefficients, init, T, control = NULL) %>% reform_forest(all_sp[[i]]), association1 = all_sp[[i]]))
    }
    return(forest)
}

ggplot(multi_sim_unique(N_layers = 3, T = 200, min = 50), aes(x = time, y = Density, color = Species, linetype = factor(layer))) +
        geom_line() +
        #scale_linetype_manual(values = c("solid", "dotted")) +
        theme_bw() +
        facet_wrap(~ paste0(association1)) +
        labs(x = "Temps", y = "Densité") +
        ylim(0,400)
```

# Dynamiqe du model

```{r}
source("Fonctions.R")

basal_area = c(0.01, 0.16, 0.9)
L_sp = c(3,3,3,2,3,3)

Volume = data.frame(
    Sapin = c(0.01, 0.18, 0.9),
    Epicea = c(0.01, 0.18, 0.9),
    Hetre = c(0.01, 0.18, 0.9),
    Chene = c(0.01, 0.18, 0.9),
    Pin = c(0.01, 0.18, 0.9),
    Bouleau = c(0.01, 0.18, 0.9))

LCg = 0.0018
LCb = 0.004
LCm = 0.025
coefficients <- data.frame(
    growth1 = c(0.5, 0.5, 0.29, 0.5, 0.37, 0.28),
    growth2 = c(0.96, 0.9, 0.53, 0, 0.71, 0.5),
    birth = c(60, 60, 60, 60, 60, 60),
    mortality = c(0.0013, 0.015, 0.023, 0.031, 0.012, 0.008),
    LC_growth = LCg * c(1, 5, 9, 9, 1, 8),
    LC_birth = LCb * c(3, 5, 3, 7, 3, 7),
    LC_mortality = LCm * c(1, 5, 9, 9, 1, 8)
)
rownames(coefficients) <- c("Sapin", "Epicea", "Pin", "Bouleau", "Hetre", "Chene")
colnames(coefficients) <- c("growth1","growth2", "birth", "mortality", "LC_growth", "LC_birth", "LC_mortality")
```

```{r}
transition_table <- function(N_layers = 3, species_selection, N_cut = 1, n_reprod = 1, max_tree = 100, freq = 50){
    N_sp = length(species_selection)
    init <- seq(0, max_tree, freq)

    table <- expand.grid(rep(list(init), N_layers * N_sp))
    #c = 0
    #for(sp in 1:N_sp){
    #    for(cut in 1:N_cut){
    #        c = c + 1
    #        layer  = N_layers - N_cut + cut
    #        table$test <- table[,paste0("Var", c)] >=  table[,paste0("Var", N_cut * N_sp + (sp-1) * N_layers + layer)]
    #        table <- table %>% filter(test) %>% select(-test)
    #}}

    # calculer les métriques
    table <- table %>% cbind(fill_parallel(table, N_layers, species_selection))
    # plus proche voisin
    #table$etat_initial <-  table[,columns_etat_initial(table, N_layers, species_selection, N_cut)] %>% group_indices(across(everything()), .add = TRUE)
    #idx <- nn2(table[,columns_etat_initial(table, N_layers, species_selection, N_cut)], table[,(N_cut * N_sp + N_sp * N_layers + 1): (N_cut * N_sp + N_sp * N_layers + N_sp * N_layers)], k = 1)$nn.idx
    #table$etat_final <- table[idx,"etat_initial"]
    return(table)
}

# sans control ??
time = Sys.time()
table <- transition_table(3, c("Chene", "Epicea"), N_cut = 0, n_reprod = 1, max_tree = 1500, freq = 500)
print(Sys.time() - time)
```

```{r}
# filtrer le columns 7 à 12
# quelles sont les columns avec > 800

table %>% filter_all(any_vars(. > 1500))
# maximum de chaque les columns
table[7:12] %>% summarise_all(max)
```