---
title : "Parametrisation du model à partir de Forceeps"
date : "Finit 28/11/2023"
---

```{r setup, include=FALSE}
knitr::opts_chunk$set(echo = TRUE)
```

```{r}
source("R/Functions/Model.R")
```

## Original parameters and dynamic of the theoretical model

Classes de taille en dbh (cm):
- 0-22.5 cm
- 22.5-67.5 cm
- 67.5 cm et plus

Ce qui donne comme surface terrière : (pi * dbh^2/4) :
- ((0+0.225)/2)^2 * pi/4 = 0.01 m2
- ((0.225+0.675)/2)^2 * pi/4 = 0.16 m2
- ((0.675+1.50)/2)^2 * pi/4 = 0.9

```{r}
basal_area = c(0.01, 0.16, 0.9)
```

# Parameters directly extracted from litterature/Forceeps equations

## Mortality 

Defined in Forceeps as the inverse of the tree life expectancy with a factor c = 4.605
It gives : m = c/A_max

```{r}
mortality_table <- data.frame(
    Species_latin = c("Abies alba", "Picea abies", "Pinus sylvestris", "Betula pendula", "Fagus sylvatica", "Quercus pubescens"),
    Amax = c(366, 150, 400, 300, 200, 600)) %>% mutate(
    mortality = 4.605/Amax)
```

## Growth

```{r}
growth <- function(d, Hmax, g, s){
    b = 1.37
    bmax = Hmax - 1.37
    h <- b + (Hmax-b) * (1 - exp(-(s * d)/(Hmax - b)))
    G = g * (d * (1 - h/Hmax))/(2 * Hmax - bmax * exp(((-s * d)/bmax) * (2+(-s * d)/bmax)))
    return(G)
}
Growth_table <- data.frame(V1 = growth(seq(0, 0.7, 0.01), 50, 350, 75)) %>% cbind(species = "Sapin")
Growth_table <-  Growth_table %>% rbind(data.frame(V1 = growth(seq(0, 0.7, 0.01), 48, 355, 83)) %>% cbind(species = "Epicea"))
Growth_table <- Growth_table %>% rbind(data.frame(V1 = growth(seq(0, 0.7, 0.01), 35, 150, 58)) %>% cbind(species = "Pin"))
Growth_table <- Growth_table %>% rbind(data.frame(V1 = growth(seq(0, 0.7, 0.01), 20, 278, 103)) %>% cbind(species = "Bouleau"))
Growth_table <- Growth_table %>% rbind(data.frame(V1 = growth(seq(0, 0.7, 0.01), 50, 260, 76)) %>% cbind(species = "Hetre"))
Growth_table <- Growth_table %>% rbind(data.frame(V1 = growth(seq(0, 0.7, 0.01), 35, 146, 60)) %>% cbind(species = "Chene"))
colnames(Growth_table) <- c("V1", "species")
Growth_table$x = seq(0, 0.7, 0.01)
# virer bouleau plus grand que 0.3
Growth_table <- Growth_table %>% filter(!(species == "Bouleau" & x > 0.3)) %>%
    # nom latins
    mutate(species = case_when(species == "Sapin" ~ "Abies alba",
    species == "Epicea" ~ "Picea abies", species == "Pin" ~ "Pinus sylvestris",
    species == "Bouleau" ~ "Betula pendula", species == "Hetre" ~ "Fagus sylvatica",
    species == "Chene" ~ "Quercus pubescens"))
ggplot(Growth_table, aes(x = x * 100, y = V1, color = species)) +
    geom_line() +
    theme_bw() +
    # ligne vertical à 0.13
    geom_vline(xintercept = 11.25, linetype = "dashed") +
    # et à 0.47
    geom_vline(xintercept = 47.5, linetype = "dashed") +
    labs(x = "Diameter(cm)", y = "Growth(cm)", color = "Species")

# tableau avec les valeurs de growth1 et growth2 pour chaque espèce
growth1 <- c(growth(0.1125, 50, 350, 75), growth(0.1125, 48, 355, 83), growth(0.1125, 35, 150, 58), growth(0.1125, 20, 278, 103), growth(0.1125, 50, 260, 76), growth(0.1125, 35, 146, 60))
growth2 <- c(growth(0.475, 50, 350, 75), growth(0.475, 48, 355, 83), growth(0.475, 35, 150, 58), growth(0.475, 20, 278, 103), growth(0.475, 50, 260, 76), growth(0.475, 35, 146, 60))
species = c("Abies alba", "Picea abies", "Pinus sylvestris", "Betula pendula", "Fagus sylvatica", "Quercus pubescens")
growth_table <- data.frame(species, growth1, growth2) %>% arrange(species)

growth_table %>% mutate(proba_tansi1 = growth1/22.5, proba_tansi2 = growth2/45)
```


# Climate

```{r}
# climate
climate <- read.table("Data/forceps.constantclimate.Bern")
colnames(climate) <- c("date", "month", "tmean", "tmin", "tmax", "sumPrec", "nbRainyDays")

library(tidyverse)

ggplot(climate %>% filter(date < 301) %>% group_by(date) %>% summarise(tmin = min(tmean), tmax = max(tmean), tmean = mean(tmean)) %>% pivot_longer(cols = c("tmin", "tmax", "tmean"), names_to = "variable", values_to = "value"),
    aes(x = date, y = value, color = variable)) +
    geom_line() +
    theme_bw() +
    labs(x = "Time (year)", y = "Temperature (°C)", color = "Temperature", title = "Temperature evolution for our simulation time") +
    # rename the legend label individual
    scale_color_discrete(labels = c("Minimum", "Maximum", "Mean", "Sum")) +
    # don't show the legend
    theme(legend.position = "none") +

# precipitation
ggplot(climate %>% filter(date < 301) %>% group_by(date) %>% summarise(minPrec = min(sumPrec), maxPrec = max(sumPrec), meanPrec = mean(sumPrec), sumPrec = sum(sumPrec)) %>% pivot_longer(cols = c("minPrec", "maxPrec", "meanPrec", "sumPrec"), names_to = "variable", values_to = "value"),
    aes(x = date, y = value, color = variable)) +
    geom_line() +
    theme_bw() +
    labs(x = "Time (year)", y = "Precipitation (mm)", color = "", title = "Precipitation evolution for our simulation time") +
    # rename the legend label individual
    scale_color_discrete(labels = c( "Maximum", "Mean", "Minimum","Sum"))
```


# Data from Forceeps

0 : Sapin, Abies alba, AAlb
2 : Epicea, Picea abies, Pabi
13 : Bouleau, Betula pendula, BPen
17 : Hetre, Fagus sylvatica, FSyl
22 : Chene, Quercus pubescens, QPub
5 : Pin, Pinus sylvestris, PSyl

```{r}
# tableau de correspondance de nom latin à nom commun et contraction
latin = c("Abies alba", "Picea abies", "Pinus sylvestris", "Betula pendula", "Fagus sylvatica", "Quercus pubescens")
common = c("Sapin", "Epicea", "Pin", "Bouleau", "Hetre", "Chene")
contraction = c("AAlb", "Pabi", "PSyl", "BPen", "FSyl", "QPub")
latin_to_common <- data.frame(latin, common, contraction)
```

```{r}
import_forceps <- function(init){
    forceps <- readRDS(paste0("Data/all_simul_", init,".rds"))
    colnames(forceps) <- c("time", "species", "layer", "forceeps", "association")
    forceps <- forceps %>%
        mutate(species = case_when(species == 0 ~ "Sapin", species == 2 ~ "Epicea", species == 5 ~ "Pin",
        species == 13 ~ "Bouleau", species == 17 ~ "Hetre", species == 22 ~ "Chene"))
    forceps <- forceps %>% mutate(association = case_when(
        association == "0_2" ~ "Sapin_Epicea",
        association == "0_5" ~ "Sapin_Pin",
        association == "0_13" ~ "Sapin_Bouleau",
        association == "0_17" ~ "Sapin_Hetre",
        association == "0_22" ~ "Sapin_Chene",
        association == "2_5" ~ "Epicea_Pin",
        association == "2_13" ~ "Epicea_Bouleau",
        association == "2_17" ~ "Epicea_Hetre",
        association == "2_22" ~ "Epicea_Chene",
        association == "5_13" ~ "Pin_Bouleau",
        association == "5_17" ~ "Pin_Hetre",
        association == "5_22" ~ "Pin_Chene",
        association == "13_17" ~ "Bouleau_Hetre",
        association == "13_22" ~ "Bouleau_Chene",
        association == "17_22" ~ "Hetre_Chene",
        association == "0" ~ "Sapin",
        association == "2" ~ "Epicea",
        association == "5" ~ "Pin",
        association == "13" ~ "Bouleau",
        association == "17" ~ "Hetre",
        association == "22" ~ "Chene")) #%>%
        #filter(!(association %in% c("Sapin", "Sapin_Epicea", "Sapin_Pin", "Sapin_Bouleau", "Sapin_Hetre", "Sapin_Chene")))
    # ra#jouter tous les layers pour les espèces qui ne sont pas dans toutes les layers, 
    # et remplir avec 0
    forceps <- forceps %>% group_by(time, species, association) %>% complete(layer = 1:3, fill = list(forceeps = 0))
    forceps <- forceps %>% filter(time < 301)
    return(forceps)
}

forceps <- import_forceps("10")
# organiser l'ordre des espèces
#forceps <- forceps %>% mutate(association = factor(association, levels = c("Sapin", "Epicea", "Pin", "Bouleau", "Hetre", "Chene",
#"Sapin_Epicea", "Sapin_Pin", "Sapin_Bouleau", "Sapin_Hetre", "Sapin_Chene", "Epicea_Pin", "Epicea_Bouleau",
#"Epicea_Hetre", "Epicea_Chene", "Pin_Bouleau", "Pin_Hetre", "Pin_Chene", "Bouleau_Hetre", "Bouleau_Chene",
#"Hetre_Chene")))
## organiser l'ordre des layers
forceps <- forceps %>% mutate(layer = factor(layer, levels = c("3", "2", "1")))
```


```{r}
forceps2 <- forceps %>%
        separate(association, into = c("association1", "association2"), sep = "_") %>%
        mutate(association2 = ifelse(is.na(association2), "vide", association2)) %>%
        mutate(association = ifelse(species == association2, association1, ifelse(association2 == "vide", association1, association2))) %>%
        select(-association1, -association2) %>%
        merge(latin_to_common, by.x = "species", by.y = "common") %>%
        # put association in latin too
        mutate(association = ifelse(association == "Sapin", "Abies alba", ifelse(association == "Epicea", "Picea abies", ifelse(association == "Pin", "Pinus sylvestris", ifelse(association == "Bouleau", "Betula pendula", ifelse(association == "Hetre", "Fagus sylvatica", "Quercus pubescens"))))))



ggplot(forceps2 %>% mutate(layer = factor(layer, levels = c("3", "2", "1"))),
        aes(x = time, y = forceeps, color = latin, linetype = factor(layer))) +
    geom_line() +
    theme_bw() +
    facet_grid(association ~ latin) +
    labs(x = "Temps", y = "Densité") +
    ylim(0, 600)
```

# Optimisation

```{r}
min_fun <- function(Param){
    LCg = Param[1]
    LCb = Param[2]
    LCm = Param[3]

    coefficients <- data.frame(
        growth1 = c(0.5, 0.5, 0.29, 0.5, 0.37, 0.28),
        growth2 = c(0.96, 0.9, 0.53, 0, 0.71, 0.5),
        birth = c(6, 6, 6, 6, 6, 6),
        mortality = c(0.013, 0.015, 0.023, 0.031, 0.012, 0.008),
        LC_growth = LCg * c(1, 5, 9, 9, 1, 7),
        LC_birth = LCb* c(3, 5, 7, 7, 3, 7),
        LC_mortality = LCm * c(1, 5, 9, 9, 1, 7)
    )
    rownames(coefficients) <- c("Sapin", "Epicea", "Pin", "Bouleau", "Hetre", "Chene")
    colnames(coefficients) <- c("growth1", "growth2", "birth", "mortality", "LC_growth", "LC_birth", "LC_mortality")
    forest <- data.frame()
    for(sp in list("Sapin", "Epicea", "Pin", "Bouleau", "Hetre", "Chene", "Sapin_Epicea",
    c("Sapin","Pin"), c("Sapin","Bouleau"), c("Sapin","Hetre"), c("Sapin","Chene"), c("Epicea","Pin"), c("Epicea","Bouleau"),
    c("Epicea","Hetre"), c("Epicea","Chene"), c("Pin","Bouleau"), c("Pin","Hetre"), c("Pin","Chene"), c("Bouleau","Hetre"),
    c("Bouleau","Chene"), c("Hetre","Chene"))){
        density = matrix(10, nrow = 3, ncol = length(sp))
        colnames(density) <- sp
        forest_n <- simul_forest_fast(coefficients, density, T = 300)  %>%
            cbind(association = paste0(sp, collapse = "_"))
        forest <- forest %>% rbind(forest_n)
    }
    forest <- forest %>% left_join(forceps, by = c("time", "layer", "species", "association"))
    dist = (forest$nb_trees - forest$forceeps)^2 %>% sum(na.rm = TRUE)
    print(dist)
    return(min(10^200, dist))
}

par =   c(0.001, 0.05, 0.0008)
min_fun(par)
```

```{r}
# nombre de coeur
library(optimParallel)
time = Sys.time()
# make cluster
cl <- makeCluster(18)
clusterExport(cl, c("min_fun", "forceps", "simul_forest_fast", "par", "forest_new", "basal_area","L_sp"))
clusterEvalQ(cl, library("tidyverse"))
result <- optimParallel(
    c(0.001, 0.001, 0.001),
    min_fun,
    lower = c(0, 0, 0),
    upper = c(1, 1 , 1),
    method = "L-BFGS-B",
    control = list(maxit = 100), parallel = list(cl = cl))
stopCluster(cl)
result
print(Sys.time() - time)
```

```{r}
LCg = 0.005903714
LCb = 0.006468877
LCm = 0.004589390
coefficients <- data.frame(
    growth1 = c(0.5, 0.5, 0.29, 0.5, 0.37, 0.28),
    growth2 = c(0.96, 0.9, 0.53, 0, 0.71, 0.5),
    birth = c(60, 60, 60, 60, 60, 60),
    mortality = c(0.013, 0.015, 0.023, 0.031, 0.012, 0.008),
    LC_growth = LCg * c(1, 5, 9, 9, 1, 7),
    LC_birth = LCb* c(3, 5, 7, 7, 3, 7),
    LC_mortality = LCm * c(1, 5, 9, 9, 1, 7)
)
rownames(coefficients) <- c("Sapin", "Epicea", "Pin", "Bouleau", "Hetre", "Chene")
colnames(coefficients) <- c("growth1","growth2", "birth", "mortality", "LC_growth", "LC_birth", "LC_mortality")
```

```{r}
forest_simple <- rbind(
    cbind(Simple_simul(coefficients, unif_is = 50, N_layers = 3, species_selection = c("Chene"), T = 300), association = c("Chene")),
    cbind(Simple_simul(coefficients, unif_is = 50, N_layers = 3, species_selection = c("Pin"), T = 300), association = c("Pin")),
    cbind(Simple_simul(coefficients, unif_is = 50, N_layers = 3, species_selection = c("Hetre"), T = 300), association = c("Hetre")),
    cbind(Simple_simul(coefficients, unif_is = 50, N_layers = 3, species_selection = c("Epicea"), T = 300), association = c("Epicea")),
    cbind(Simple_simul(coefficients, unif_is = 50, N_layers = 3, species_selection = c("Sapin"), T = 300), association = c("Sapin")),
    cbind(Simple_simul(coefficients, unif_is = 50, N_layers = 3, species_selection = c("Bouleau"), T = 300), association = c("Bouleau")))

forest_simple <- merge(forest_simple, latin_to_common, by.x = "species", by.y = "common") %>%
        mutate(association = ifelse(association == "Sapin", "Abies alba", ifelse(association == "Epicea", "Picea abies", ifelse(association == "Pin", "Pinus sylvestris", ifelse(association == "Bouleau", "Betula pendula", ifelse(association == "Hetre", "Fagus sylvatica", "Quercus pubescens"))))))
```

```{r}
forest_mixte <- rbind(
    cbind(Simple_simul(coefficients, unif_is = 100, N_layers = 3, species_selection = c("Sapin", "Epicea"), T = 300), association = "Sapin_Epicea"),
    cbind(Simple_simul(coefficients, unif_is = 100, N_layers = 3, species_selection = c("Sapin", "Pin"), T = 300), association = "Sapin_Pin"),
    cbind(Simple_simul(coefficients, unif_is = 100, N_layers = 3, species_selection = c("Sapin", "Bouleau"), T = 300), association = "Sapin_Bouleau"),
    cbind(Simple_simul(coefficients, unif_is = 100, N_layers = 3, species_selection = c("Sapin", "Hetre"), T = 300), association = "Sapin_Hetre"),
    cbind(Simple_simul(coefficients, unif_is = 100, N_layers = 3, species_selection = c("Sapin", "Chene"), T = 300), association = "Sapin_Chene"),
    cbind(Simple_simul(coefficients, unif_is = 100, N_layers = 3, species_selection = c("Epicea", "Pin"), T = 300), association = "Epicea_Pin"),
    cbind(Simple_simul(coefficients, unif_is = 100, N_layers = 3, species_selection = c("Epicea", "Bouleau"), T = 300), association = "Epicea_Bouleau"),
    cbind(Simple_simul(coefficients, unif_is = 100, N_layers = 3, species_selection = c("Epicea", "Hetre"), T = 300), association = "Epicea_Hetre"),
    cbind(Simple_simul(coefficients, unif_is = 100, N_layers = 3, species_selection = c("Epicea", "Chene"), T = 300), association = "Epicea_Chene"),
    cbind(Simple_simul(coefficients, unif_is = 100, N_layers = 3, species_selection = c("Pin", "Bouleau"), T = 300), association = "Pin_Bouleau"),
    cbind(Simple_simul(coefficients, unif_is = 100, N_layers = 3, species_selection = c("Pin", "Hetre"), T = 300), association = "Pin_Hetre"),
    cbind(Simple_simul(coefficients, unif_is = 100, N_layers = 3, species_selection = c("Pin", "Chene"), T = 300), association = "Pin_Chene"),
    cbind(Simple_simul(coefficients, unif_is = 100, N_layers = 3, species_selection = c("Bouleau", "Hetre"), T = 300), association = "Bouleau_Hetre"),
    cbind(Simple_simul(coefficients, unif_is = 100, N_layers = 3, species_selection = c("Bouleau", "Chene"), T = 300), association = "Bouleau_Chene"),
    cbind(Simple_simul(coefficients, unif_is = 100, N_layers = 3, species_selection = c("Hetre", "Chene"), T = 300), association = "Hetre_Chene"))

# séparer "Sapin_Epicea" en deux colonnes
forest_mixte <- forest_mixte  %>% separate(association, into = c("association1", "association2"), sep = "_") %>%
        mutate(association = ifelse(species == association1, association2, association1)) %>%
        select(-association1, -association2) %>%
        merge(latin_to_common, by.x = "species", by.y = "common") %>%
        # put association in latin too
        mutate(association = ifelse(association == "Sapin", "Abies alba", ifelse(association == "Epicea", "Picea abies", ifelse(association == "Pin", "Pinus sylvestris", ifelse(association == "Bouleau", "Betula pendula", ifelse(association == "Hetre", "Fagus sylvatica", "Quercus pubescens")))))) %>%
        rbind(forest_simple)
forceps2 <- forceps %>%
        separate(association, into = c("association1", "association2"), sep = "_") %>%
        mutate(association2 = ifelse(is.na(association2), "vide", association2)) %>%
        mutate(association = ifelse(species == association2, association1, ifelse(association2 == "vide", association1, association2))) %>%
        select(-association1, -association2) %>%
        merge(latin_to_common, by.x = "species", by.y = "common") %>%
        # put association in latin too
        mutate(association = ifelse(association == "Sapin", "Abies alba", ifelse(association == "Epicea", "Picea abies", ifelse(association == "Pin", "Pinus sylvestris", ifelse(association == "Bouleau", "Betula pendula", ifelse(association == "Hetre", "Fagus sylvatica", "Quercus pubescens"))))))
```

```{r}
ggplot(forest_mixte,
        aes(x = time, y = density, linetype = factor(layer))) +
    geom_line(color = "black") +
    #scale_linetype_manual(values = c("solid", "dotted")) +
    theme_bw() +
    geom_line(data = forceps2,
        aes(x = time, y = forceeps, linetype = factor(layer), color = latin)) +
    facet_grid(association ~ latin) +
    labs(x = "Time", y = "Density") +
    ylim(0, 600)
```

# Volume allometrie

Calculer les volumes à partir de l'article de 
C. Deleuze, F. Morneau, J.P. Renaud, Y. Vivien, M. Rivoire, et al.. Estimer le volume total d’un arbre, quelles que soient l’essence, la taille, la sylviculture, la station. Rendez-vous Techniques de l’ONF, Office national des forêts, 2014, 44, pp.22-32.

```{r}
volume <- function(d, a, b, c, s, Hmax){
    b = 1.37
    bmax = Hmax - 1.37
    h <- b + (Hmax-b) * (1 - exp(-(s * d)/(Hmax - b)))
    V = (h * d^2 /(4 * pi *( 1- 1.3/h)^2)) * (a + b * sqrt(d)/h + c * (h/d))
}

species = c("Sapin", "Epicea", "Pin", "Bouleau", "Hetre", "Chene")
latin = c("Abies alba", "Picea abies", "Pinus sylvestris", "Betula pendula", "Fagus sylvatica", "Quercus pubescens")
Hmax = c(50, 48, 35, 20, 50, 35)
s = c(75, 83, 58, 103, 76, 60)
a = c(0.398, 0.303, 0.372, 0.493,  0.542, 0.513)
b = c(1.756, 1.756, 1.756, 0.661, 0.661, 0.661)
c = c(0.002, 0.004, 0.001, -0.002, -0.002, -0.002)

volume_table <- data.frame(species, latin, Hmax, s, a, b, c)

volume_table <- volume_table %>% mutate(V1 = volume(0.1125, a, b, c, s, Hmax), V2 = volume(0.45, a, b, c, s, Hmax), V3 = volume(1, a, b, c, s, Hmax))

# change columns and rows take species as colnames
rownames(volume_table) <- volume_table$species
volume_table <- volume_table %>% select(V1, V2, V3) %>% t()

saveRDS(volume_table, "Data/volume_table.rds")
```

# Etude aux limites

```{r}
source("R/Functions/Fonctions.R")

basal_area = c(0.01, 0.16, 0.9)
L_sp = c(3,3,3,2,3,3)

Volume = readRDS("Data/volume_table.rds")

LCg = 0.0018
LCb = 0.004
LCm = 0.025
coefficients <- data.frame(
    growth1 = c(0.5, 0.5, 0.29, 0.5, 0.37, 0.28),
    growth2 = c(0.96, 0.9, 0.53, 0, 0.71, 0.5),
    birth = c(60, 60, 60, 60, 60, 60),
    mortality = c(0.0013, 0.015, 0.023, 0.031, 0.012, 0.008),
    LC_growth = LCg * c(1, 5, 9, 9, 1, 8),
    LC_birth = LCb * c(3, 5, 3, 7, 3, 7),
    LC_mortality = LCm * c(1, 5, 9, 9, 1, 8)
)
rownames(coefficients) <- c("Sapin", "Epicea", "Pin", "Bouleau", "Hetre", "Chene")
colnames(coefficients) <- c("growth1","growth2", "birth", "mortality", "LC_growth", "LC_birth", "LC_mortality")
```

```{r}
mini_transition_table <- function(N_layers = 3, species_selection, N_cut = 2, n_reprod = 1, max_tree = 100, freq = 50){
    N_sp = length(species_selection)
    init1 <- seq(0, max_tree[1], freq)
    init2 <- seq(0, max_tree[2], freq)
    init3 <- seq(0, max_tree[3], freq)

    lim1 <- cbind(max_tree[1], expand.grid(init2, init3))
    colnames(lim1) <- c("Var1", "Var2", "Var3")
    lim2 <- cbind(expand.grid(init1, init3), max_tree[2])
    colnames(lim2) <- c("Var1", "Var3", "Var2")
    lim3 <- cbind(expand.grid(init1, init2), max_tree[3])
    colnames(lim3) <- c("Var1", "Var2", "Var3")
    table <- rbind(lim1, lim2, lim3)

    table <- table %>% cbind(fill_parallel(table, N_layers, species_selection))
    table <- table %>% mutate(in_init = ifelse(`1` < max_tree[1] & `2` < max_tree[2] & `3` < max_tree[3], TRUE, FALSE))
    return(table)
}
```

```{r}
sp = c("Sapin", "Epicea", "Pin", "Bouleau", "Hetre", "Chene")
latin = c("Abies_alba", "Picea_abies", "Pinus_sylvestris", "Betula_pendula", "Fagus_sylvatica", "Quercus_pubescens")
for (i in 1:length(sp)){
    table <- mini_transition_table(3, c(sp[i]), N_cut = 0, n_reprod = 1, max_tree = c(1100, 1000, 200), freq = 20)
    m <- list (l = 20, r = 20, b = 10, t = 100, pad = 2)
    fig <- table %>% plot_ly(x = ~Var3, y = ~Var2, z = ~Var1, color = "Init", type = "scatter3d", mode = "markers") %>%
        add_markers(x = ~`3`, y = ~`2`, z = ~`1`, color = "Init + 1") %>%
        layout(margin = m, title = paste0("Transition table for ", latin[i]), scene = list(xaxis = list(title = "x_1"), yaxis = list(title = "x_2"), zaxis = list(title = "x_3")))
    htmlwidgets::saveWidget(
                widget = fig, #the plotly object
                file = paste0("Figures/figure_", latin[i], ".html"), #the path & file name
                selfcontained = TRUE) #creates a single html file
}
```

```{r}
mini_transition_table <- function(N_layers = 3, species_selection, N_cut = 2, n_reprod = 1, max_tree = 100, freq = 50){
    N_sp = length(species_selection)
    init1 <- seq(0, max_tree[1], freq)
    init2 <- seq(0, max_tree[2], freq)
    init3 <- seq(0, max_tree[3], freq)

    table = expand.grid(c(rep(list(init1), N_sp),
    rep(list(init2), N_sp),
    rep(list(init3), N_sp)))

    table <- table %>% cbind(fill_parallel(table, N_layers, species_selection))
   # table <- table %>% mutate(in_init = ifelse(`1` < max_tree[1] & `2` < max_tree[2] & `3` < max_tree[3], TRUE, FALSE))
    return(table)
}

time = Sys.time()
table <- mini_transition_table(N_layers = 3, c("Chene", "Hetre"), N_cut = 1, max_tree = c(1100, 1000, 200), freq = 100)
print(Sys.time() - time)
table %>% filter(`1`> 1100, `2` > 1000, `3` > 200, `4` > 1100, `5` > 1000, `6` > 200) %>% nrow()
```